最　高　行　政　法　院　裁　定
　　　　　　　　　　　　　　　　　　 96年度裁字第03834號
上　訴　人　香榮實業股份有限公司
代　表　人　甲○○
被 上訴 人　桃園縣政府
代　表　人　乙○○
上列當事人間就業服務法事件，上訴人對於中華民國95年11月29
日臺北高等行政法院95年度簡字第409號判決，提起上訴，本院
裁定如下：
　　主  文
上訴駁回。
上訴審訴訟費用由上訴人負擔。
　　理  由
一、按對於適用簡易程序之裁判提起上訴或抗告，須經最高行政
    法院許可，且該許可以訴訟事件所涉及之法律見解具有原則
    性者為限，行政訴訟法第235條定有明文。所謂訴訟事件涉
    及之法律見解具有原則性，係指該事件所涉及之法律問題意
    義重大，而有加以闡釋之必要情形而言。
二、上訴人聘僱逾期停留之孟加拉籍外國人HAQUE MOHAMMED ZI
    -AUL（護照號碼：R0000000，下稱H君）及INDRA RAJ CHAUD
    -HARY（護照號碼：0000000，下稱I君）與尼泊爾籍KISHOR
    SIGDEL（護照號碼：0000000，下稱K君）至桃園縣龜山鄉○
    ○路國光巷1號上訴人之工廠內非法工作，經桃園縣警察局
    桃園分局於民國94年9月8日當場查獲，於94年11月2日以桃
    警分外字第0941007505號函移由被上訴人審查屬實，乃依就
    業服務法第57條第1款及第63條第1項規定，於94年12月1日
    以府勞外字第0940338838號處分書處上訴人罰鍰新臺幣15萬
    元。上訴人不服提起訴願，遭決定駁回，遂提起本件行政訴
    訟。
三、原審判決駁回上訴人之訴，其理由略以：按就業服務法第57
    條第1款明文禁止非法聘僱未經許可、許可失效或他人所申
    請聘僱之外國人從事工作，旨在保障國民工作權、維持社會
    秩序而避免妨礙本國人之就業機會、勞動條件、國民經濟發
    展及社會安定，故針對聘僱外國人從事工作，我國立法採申
    請許可制。上訴人經營事業，當明知此規定，其對於外國人
    之聘僱尤應注意審慎為之。本件依H君、I君及K君調查筆錄
    所載，該3人係由不同之外籍仲介陪同至上訴人處應徵工作
    ，上訴人既透過外籍仲介聘僱外國人，對於H君、I君所提中
    華民國身分證及K君所提臺灣地區居留證，尤應詳加核對其
    護照、戶籍謄本等相關證件，進而向有關權責單位查證無誤
    後，始得予以聘僱，乃竟未為，逕依H君所持變造之我國身
    分證及I君、K君分別冒用他人身分證、居留證，即予聘僱，
    縱非故意，難謂無過失，自應依法受罰，其主張尚無可採。
四、上訴意旨略以：原判決對於上訴人主張依行政院勞工委員會
    86年12月22日台86勞職外字第051576號函就雇主聘僱已取得
    中華民國國民身分證之外國人是否違反就業服務法疑義所為
    函釋，均未予審酌並敘明理由。此外，上訴人依H君及I君所
    持有之身分證，自形式觀察進而認定其為真正，若知悉其係
    偽造者，豈會依法為二人辦理勞、健保，至於K君不僅持有
    居留證，尚有行政院勞工委員會核發之優先請工廠雇用函，
    上訴人亦從形式而認定其為真正，足證上訴人並無過失可言
    等語。
五、本院查：（一）按「雇主聘僱外國人不得有下列情事：一、
    聘僱未經許可、許可失效或他人所申請聘僱之外國人。」「
    違反第44條或第57條第1款、第2款規定者，處新台幣15萬元
    以上75萬元以下罰鍰。」就業服務法第57條第1款及第63條
    分別定有明文。（二）按行政院勞工委員會86年12月22日台
    86勞職外字第051576號函，係指外國人已取得真正之中華民
    國國民身分證者而言，並不包含取得變造或冒用他人身分證
    之情形，又所謂形式上之觀察，仍應施以必要之注意，上訴
    意旨核屬對於法令意旨之誤解，經核均無涉及法律見解具有
    原則性，而須由本院加以闡釋之必要，上訴人提起上訴，不
    合首揭規定，不應許可，其上訴難謂合法，應予駁回。
六、依行政訴訟法第249條第1項前段、第104條、民事訴訟法第
    95條、第78條，裁定如主文。
中　　華　　民　　國　　96　　年　　12　　月　　20　　日
                    最高行政法院第一庭
                        審判長法官　高　啟　燦
                              法官　黃　璽　君
                              法官　廖　宏　明
                              法官　楊　惠　欽
                              法官　林　樹　埔
以  上  正  本  證  明  與  原  本  無  異
中　　華　　民　　國　　96　　年　　12　　月　　20　　日
　　　　　　　　　　　　　　　書記官　吳　玫　瑩
